臺灣花蓮地方法院刑事判決　　　　　　　　　　　　　九十一年度易字第二六七號
　　公　訴　人　臺灣花蓮地方法院檢察署檢察官
　　被　　　告　甲○○
　　選任辯護人　余道明律師
右列被告因竊盜案件，經檢察官提起公訴（九十一年度偵字第一八二一號），本院判
決如左：
    主  文
甲○○竊盜，累犯，處有期徒刑捌月。
    事  實
一、甲○○曾因妨害公務案件，經臺灣高等法院花蓮分院於八十八年二月十一日判處
    有期徒刑七月，於八十八年十一月六日執行完畢；猶不知悔改，意圖為自己不法
    之所有，於民國九十一年八月十三日上午十一時許，駕駛其所有之挖土機，在行
    政院國軍退役官輔導委員會（下稱退輔會）及台灣糖業股份有限公司（下稱台糖
    公司）所有之花蓮縣壽豐鄉○○段二一之一九等地號（如附表土地複丈成果圖所
    示）土地上，盜採砂石，嗣於同日中午十二時四十分許，為警查獲，並扣得上開
    挖土機一部。
二、案經花蓮縣警察局花蓮分局移報臺灣花蓮地方法院檢察官偵查起訴。
    理  由
一、訊之被告甲○○固承認駕駛其所有之前述挖土機，在前述時、地於以挖土機挖掘
    土石等事實不諱，惟矢口否認有盜採砂石之故意，辯稱：伊是當天早上本來是開
    挖土機要去找我朋友林玉萍，他住在志學村但詳細地址不知道，因此臨時在花蓮
    市路攔截一拖板車，將伊所有之挖土機載到被查獲之現場，我給拖板車司機三千
    元，伊不是盜採砂石，伊只是用挖土機翻動土地上之土石，去挖掘玫瑰石云云。
    辯護人則以：警察在現場查獲時，僅有被告所有之挖土機一部，並無多部挖土機
    及運送砂石之卡車，豈有可能以一人之力挖掘砂石量達二萬千多立方公尺之砂石
    ，且砂石之去向為何亦無法證明，另案發現場地點之挖土痕跡非屬新痕，顯見被
    告所稱挖掘玫塊石為真實，應屬竊盜罪之未遂犯置辯。
二、本院經查，被告挖取砂石之花蓮縣壽豐鄉○○段二一之一九等地號（詳如附表土
    地複丈成果圖所示）土地屬台糖公司及退輔會所有土地，面積達０點五七七七公
    頃（但無法確定被告個人所挖掘之實際數量）等節，業經花蓮縣花蓮地政事務所
    測量屬實，有花蓮縣花蓮地政事務所土地複丈圖及面積計算表一紙在卷可稽，並
    經檢察官會同花蓮縣地政事務所人員等人員會勘現場，亦有履勘筆錄及照片十四
    幀附卷可資佐證（見偵查卷第三十至四二頁）。且被告所挖掘土地以現場留存之
    開挖斷面所產，確為中等天然級配砂石等情，亦有花蓮縣砂石商業同業公會九十
    一年十月十八日九一花砂會明字第０九三號函在本院卷可查，被告所挖掘之土地
    現場土石既屬天然級配砂石，顯見被告確有於台糖公司及退輔會所有之上開土地
    上挖取砂石而獲取經濟利益，難謂其無盜採砂石之不法所有之意圖，且依現場遭
    挖掘之土石均已遭載運他處，亦達既遂之程度。是被告在上開土地盜採砂石，並
    足以損害台糖公司及退輔會之權益（並不致生公共危險）。至被告所辯採取玫瑰
    石一節，已經經濟部礦務局現場鑑定會勘認定該處屬花蓮溪、木瓜溪下游匯流處
    鄰近之河川新生地，並非依地質條件有出產玫瑰石之木瓜溪上游之原生礦床賦存
    ，其中或有少量之次生礦石賦存（俗稱轉石），然並非玫瑰石之量產地等節，亦
    有經濟部礦務局九十一年十一月十四日礦局東管字第０九一００一五九三五０號
    函在本院卷可查，足徵被告所辯並不足採，本件事證明確，被告竊盜犯行堪以認
    定。
二、核被告所為，係犯刑法第三百二十條第一項之竊盜罪。查被告曾因妨害公務案件
    ，經臺灣高等法院花蓮分院於八十八年二月十一日判處有期徒刑七月，於八十八
    年十一月六日執行完畢，有臺灣高等法院被告全國前案紀錄表可按，其於五年以
    內再犯本件有期徒刑以上之罪，為累犯，依刑法第四十七條規定加重其刑。爰審
    酌被告之素行、為圖私利，竟擅自盜採砂石，犯罪手段、所生之危害，及考量其
    犯罪後之態度等一切情狀，量處如主文所示之刑。至扣案之挖土機，雖為被告所
    有，然並非專供犯罪所用之物，爰不另為沒收之諭知，併予敘明。
據上論斷，應依刑事訴訟法第二百九十九條第一項前段，刑法第十一條前段、第三百
二十條第一項、第四十七條，罰金罰鍰提高標準條例第一條前段，判決如主文。
本案經檢察官李子春到庭執行職務。
中      華      民      國    九十一    年     十二     月    二十七    日
                              臺灣花蓮地方法院刑事庭
                                  法  官  吳  順  龍
右正本證明與原本無異。
如對本判決不服，應於送達後十日內，向本院提出上訴狀。（應抄附繕本）告訴人或
被害人如對於本判決不服者，應具備理由請求檢察官上訴，其上訴期間之計算係以檢
察官收受判決正本之日期為準。
                                  法院書記官
中      華      民      國    九十一    年     十二     月    三十一    日
附錄本判決論罪之法律條文：
刑法第三百二十條第一項：
意圖為自己或第三人不法之所有，而竊取他人之動產者，為竊盜罪，處五年以下有期
徒刑、拘役或五百元以下罰金。
